【裁判字號】    98,裁,2351
【裁判日期】    981008
【裁判案由】    虛報進口貨物
【裁判全文】
最  高  行  政  法  院  裁  定
                                      98年度裁字第2351號
上  訴  人  香港商．德莎有限公司臺灣分公司
代  表  人  甲○○
訴訟代理人  黃建隆  律師
            黃貞季  律師
被 上訴 人  財政部基隆關稅局
代  表  人  乙○○
上列當事人間虛報進口貨物事件，上訴人對於中華民國96年12月
6日臺北高等行政法院96年度訴字第1657號判決，提起上訴，本
院裁定如下：
    主  文
上訴駁回。
上訴審訴訟費用由上訴人負擔。
    理  由
一、按對於高等行政法院判決之上訴，非以其違背法令為理由，
    不得為之，行政訴訟法第242條定有明文。依同法第243條第
    1項規定，判決不適用法規或適用不當者，為違背法令；而
    判決有同條第2項所列各款情形之一者，為當然違背法令。
    是當事人對於高等行政法院判決上訴，如依行政訴訟法第24
    3條第1項規定，以高等行政法院判決有不適用法規或適用不
    當為理由時，其上訴狀或理由書應有具體之指摘，並揭示該
    法規之條項或其內容；若係成文法以外之法則，應揭示該法
    則之旨趣，倘為司法院解釋或本院之判例，則應揭示該判解
    之字號或其內容。如以行政訴訟法第243條第2項所列各款情
    形為理由時，其上訴狀或理由書，應揭示合於該條項各款之
    事實。上訴狀或理由書如未依此項方法表明者，即難認為已
    對高等行政法院判決之違背法令有具體之指摘，其上訴自難
    認為合法。
二、上訴人分別於民國95年4月3日、95年4月7日委由訴外人聯華
    報關行向被上訴人報運進口貨物TESA ADHESIVE TAPE及DOUB
    LE SIDE TAPES(PAPER)計2批(報單號碼：第AW/BC/95/V078/
    7017、AW/BC/95/V262/7302號)，原申報第AW/BC/95/V078/7
    017號報單第4、6項貨物及第AW/BC/95/V262/7302號報單第1
    項貨物材質PAPER，海關進口稅則(下稱稅則)號別第4823.12
    .00號，稅率FREE(免稅)，經依關稅法第18條第2項規定，准
    予繳納相當金額之保證金，按原申報之事項先行放行，事後
    再加審查。嗣經查核結果，實際來貨材質為不織布(non-wov
    en)，應改列稅則第5603.94.90號，稅率5%，被上訴人認上
    訴人涉有虛報進口貨物材質，逃漏稅款情事，乃依海關緝私
    條例第37條第1項、第44條、加值型及非加值型營業稅法(以
    下簡稱營業稅法)第51條及貿易法第21條第1項、第2項規定
    ，分別處所漏進口稅額2倍之罰鍰計新臺幣(下同)53,886元
    、51,366元，並分別追徵所漏進口稅款55,456元(包括進口
    稅26,943元、營業稅28,290元、推廣貿易服務費223元)、52
    ,863元(包括進口稅25,683元、營業稅26,967元、推廣貿易
    服務費213元)。上訴人不服，遂循序提起行政訴訟，求為判
    決訴願決定、復查決定及原處分均撤銷，經原審法院判決駁
    回。
三、上訴人對於原判決上訴，雖以該判決違背法令為由，惟核其
    上訴理由狀所載內容，係就原審取捨證據、認定事實之職權
    行使，所論斷：本件進口貨物規格分別為tesa60980、tesa5
    1913、tesa4959，其中型號tesa4959、tesa60980均在德國
    原廠TESA AG原廠型錄中歸類為「Non-woven」(不織布)，此
    觀原廠型錄所列載「tesa Non-woven Family」一欄中「Pro
    duct Description」、「Product Number」欄載有「4959」
    、「60980」2型號即明，且該型錄就「Non-woven」之成分
    、性質等項亦明載「Paper and polymer fiber based back
    ing material for PSA tapes.(↑)Backing」等字樣，而型
    號tesa51913雖未列載在原廠型錄中，然依德國原廠網站網
    頁下載資料顯示為「Non-woven」(不織布)。又德國原廠
    TESA AG為世界知名膠帶大廠，乃專業製造商，按理當對其
    生產產品之成分、結構、性質及分類暨H.S.註解等項知之甚
    詳，衡情自無獨樹一格另為產品定義及分類之理，其對系爭
    來貨除以不織布基材(NON-WOVEN BACKING MATERIAL)作為商
    品原廠型錄標示予以行銷全球外，復於其網站網頁公告周知
    ，已如上述，自堪信該等記載之內容為真正，是系爭進口貨
    物之主要特性為「Non-woven」不織布，至堪認定。另上訴
    人所提德國德莎公司之聲明書係由該公司研發部副總(Execu
    tive Vice President Research & Development)Dr.Stefan
    Rober於2007年9月4日，以個人名義出具之「Statement of
    Tesa Double-Sides Tapes with Open Paper Backing」(
    德莎雙面膠帶之開放式紙張基材說明)，其上並無德國原廠
    TESA AG大印，亦無該公司負責人之小官章(印章)，自無法
    認係德國原廠TESA AG所出具，該說明之效力是否及於德國
    原廠TESA AG，本有疑義；且該『Statement』(即說明)固記
    載「……Tape Code tesa 60980」(膠帶編號60980 )之『
    Contents of Material』(成分)為『The backing material
    of tesa tape consists 75.5% of Kraft pulp, only 16%
    of rayon and 8.5% of polyvinyl alcohol……』(德莎膠
    帶之基材含有75.5%紙漿，只有約16%嫘縈及8.5%聚乙烯化醇
    )、「……Tape Code tesa 51913」(膠帶編號51913)之『
    Contents of Material』(成分)為『The backing material
    of tesa tape is produced with cellulose pulp and a
    small amount of wet strength agent……』(德莎膠帶之
    基材係由天然植物纖維紙漿製成，只添加少量水強化劑)等
    字樣，然查其與德國原廠TESA AG原廠型錄及網站網頁均將
    系爭來貨歸類為「Non-woven」(不織布)大相逕庭，以德國
    原廠TESA AG位居行銷全球大廠及商業營業習慣暨國際貿易
    慣例觀之，斷無捨該公司原廠型錄及網站網頁資料，而就其
    公司研發部副總個人陳述意見之理。復查上訴人提供之財團
    法人工業技術研究院檢驗報告，說明系爭貨物之主結構為WE
    T-LAID PAPER (濕式舖網製紙－或可稱抄紙)。惟濕式舖網
    法依H.S.註解第774、775頁所載係不織布之製作方法之一，
    但不織布之成分可能包含紙漿、棉花、人造絲、玻璃，故不
    能以不織布之成分作為是否為不織布之認定，應以製程方式
    來認定，被上訴人依德國原廠之型錄及上開分析檢驗報告等
    件，認定本件來貨為不織布，應可確定等，指摘其為不當，
    不能認係對原判決之違背法令有具體之指摘。再者上訴人所
    稱供應商日本三木特種製紙株式會社出具之證明書，係屬於
    上開德國德莎公司研發部副總Dr.Stefan Rober以個人名義
    出具之聲明書之附件(原審卷第78頁)，原判決既已就上開聲
    明書無從據為有利於上訴人之認定敘明其理由，亦屬對該說
    明書已為審酌。上訴人指原判決對上開說明書漏未審酌，復
    未說明何以不可採，不備理由而違法云云，係就原審已論斷
    者，泛言未論斷，亦不能認對原判決之違背法令有具體之指
    摘。再行政訴訟法第136條所準用之民事訴訟法第277條，依
    其89年2月11日之修正理由所載，此規定係關於解決真偽不
    明時之客觀舉證責任分配問題，自與待證事實是否經證明，
    屬於證據評價問題無關。上訴人指原判決在被上訴人未盡舉
    證責任之情形下，猶認被上訴人所認定之事實為真，其關於
    舉證責任之分配顯違證據法則云云，將客觀舉證責任分配與
    證據評價混為一談，亦非對原判決之違背法令有具體之指摘
    。是本件上訴不合法，應予駁回。
四、據上論結，本件上訴為不合法。依行政訴訟法第249條第1項
    前段、第104條、民事訴訟法第95條、第78條，裁定如主文
    。
中    華    民    國    98    年    10    月    8     日
                    最高行政法院第五庭
                        審判長法官  黃  璽  君
                              法官  林  文  舟
                              法官  鄭  忠  仁
                              法官  吳  東  都
                              法官  陳  金  圍
以  上  正  本  證  明  與  原  本  無  異
中    華    民    國    98    年    10    月    9     日
                              書記官  王  福  瀛


司法院資訊處製作；財團法人民間司法改革基金會備份。
